# 账务处理

提问人：1091 时间：2021-10-05 08:05:10
大陆一家上市公司A记账本位币为人民币，拥有美国子公司U 100%股权。U记账本位币为美元，在美国借款 2 亿美元并在美投资另一家企业C。报表日12.31 U公司体现长投 2 亿美元及借款 2 亿美元。请问，A公司合并报表之 2 亿美元借款，其汇率变动影响体现在“其他综合收益”中是否正确？在A公司合并报表时是否将该汇率变动调整至“财务费用-汇兑损益”？其理论基础是？谢谢各位老师。

回答人：chenyiwei
因为该子公司的记账本位币是美元，且该借款由该子公司自主借入，故在该子公司自身报表中该笔借款本息汇兑损益。相应地，在母公司合并报表层面，该笔借款产生的折算差额列入其他综合收益，不应调整到汇兑损益。